臺北高等行政法院裁定
                                       100年度再字第95號
聲  請  人  蔡鏡輝
上列聲請人因與相對人考選部間考試事件，對於中華民國100 年
1 月20日最高行政法院100 年度裁字第173 號裁定及99年11月9
日本院99年度訴字第2028號裁定，本於行政訴訟法第273 條第1
項第13款、第14款聲請再審部份，經最高行政法院裁定移送本院
，本院裁定如下：
      主  文
再審之聲請駁回。
再審訴訟費用由聲請人負擔。
    理  由
一、按聲請再審，應依行政訴訟法第98條之3 第2 項之規定繳納
    裁判費，此為必須具備之程式。
二、本件聲請人不服本院99年度訴字第2028號裁定，提起抗告，
    經最高行政法院100 年度裁字第173 號裁定以其抗告無理由
    駁回確定。嗣聲請人對於最高行政法院100 年度裁字第 173
    號裁定及本院99年度訴字第2028號裁定聲請再審，其中本於
    行政訴訟法第273 條第1 項第13款、第14款聲請再審部分，
    經最高行政法院以應由本院專屬管轄為由，以100 年度裁字
    第1329號裁定移送本院。因聲請人未繳納裁判費，經本院審
    判長裁定命其於送達後7 日內補正，該裁定已於民國100 年
    7 月5 日送達聲請人，有送達證書在卷可稽。聲請人主張:
    依行政訴訟法第98條之2 第2 項規定，發回或發交更審再行
    上訴，或依第257 條第2 項為移送，經判決後再行上訴者，
    免徵裁判費，伊已於最高行政法院繳納聲請再審之裁判費，
    依特別法優於普通法之原則，本件毋須繳納裁判費等語。經
    查本件並非發回或發交更審再行上訴之案件；亦非最高行政
    法以高等行政法院無管轄權而廢棄原判決，以判決將該事件
    移送於管轄行政法院之案件，尚無行政訴訟法第98條之2 第
    2 項免徵裁判費之適用。又當事人以一訴狀聲請再審，以有
    行政訴訟法第273 條第1 項第1 款及同條項第13款、第14款
    為理由者，經最高行政法院認前者屬其管轄，後者專屬原高
    等行政法院管轄，為兩個再審之聲請，其經最高行政法院就
    前者予以裁判，而將後者依行政訴訟法第18條準用民事訴訟
    法第28 條 第1 項規定裁定移送本院者，仍應依行政訴訟法
    第98條之3 第2 項規定繳納裁判費。聲請人上開主張，並無
    可採。聲請人迄未補正，其再審之聲請為不合法，應予駁回
    。
三、依行政訴訟法第278 條第1 項、第104 條、民事訴訟法第95
    條、第78條，裁定如主文。
中    華    民    國    100   年    7     月    26    日
                    臺北高等行政法院第八庭
                              審判長法  官  鄭淑貞
                                    法  官  黃清光
                                    法  官  李玉卿
上為正本係照原本作成。
如不服本裁定，應於送達後10日內向本院提出抗告狀（須按他造
人數附繕本）。
中    華    民    國    100   年    7     月    28    日
                                    書記官  黃倩鈺